臺灣高等法院刑事裁定　　　　　　　 100年度交聲再字第9號
再審聲請人
即受判決人　景凡瑜
上列聲請人因過失傷害案件，對於本院99年度交上訴字第83號，
中華民國100年2月11日所為之第二審確定判決（原審案號：臺灣
板橋地方法院98年度交訴字第122號），聲請再審，本院裁定如
下：
    主  文
再審之聲請駁回。
    理  由
一、按有罪之判決確定後，為受判決人之利益聲請再審，必其聲
    請之理由合於刑事訴訟法第420條第1項所定情形之一及第42
    1條有足以影響於判決之重要證據漏未審酌者，始得為之。
    刑事訴訟法第421條規定，不得上訴於第三審法院之案件，
    除前條規定外，其經第二審確定之有罪判決，如就足生影響
    於判決之重要證據漏未審酌者，亦得為受判決人之利益，聲
    請再審。所謂漏未審酌乃指第二審判決前已發現而提出之證
    據，未予審酌而言，如法院依調查之結果，本於論理法則、
    經驗法則取捨證據認定事實，而就被捨棄之證據，已於理由
    內敘明其捨棄之理由者，即非漏未審酌。又所謂重要證據，
    必須該證據已足認定受判決人應受無罪、或免訴、或輕於原
    判決所認定之罪名方可，如不足以推翻原判決所認定罪刑之
    證據，即非足生影響於原判決之重要證據。又刑事訴訟法所
    稱依法應於審判期日調查之證據，係指與待證事實有重要關
    係，在客觀上顯有調查必要性之證據而言，故其範圍並非漫
    無限制，必其證據與判斷待證事實之有無，具有關聯性，得
    據以推翻原判決所確認之事實，而為不同之認定，若僅係枝
    節性問題，或所證明之事項已臻明瞭，當事人聲請調查之證
    據，僅在延滯訴訟，甚或就同一證據再度聲請調查，自均欠
    缺其調查之必要性，原判決未依聲請為無益之調查，皆無違
    法之可言。
二、聲請意旨略以：證人袁明睿本院99年10月13日證述及財團法
    人天主教耕莘醫院永和分院蔡佳玲急診繳費收據影本及繳費
    憑證章戳，該98年2月28日，係告訴人蔡佳玲未使用健保卡
    就醫，此非屬被告涉嫌肇事逃逸、過失傷害等犯行之主要原
    因。財團法人天主教耕莘醫院永和分院99年1月20日耕永099
    0000322號函復蔡佳玲急診病歷資料及繳費收據，法院僅有
    提示，未將之內容翻譯為中文，或告以病歷內容之要旨。依
    蔡佳玲於原審99年2月25日之供述，本件被告之行為與車禍
    之結果間無相當因果關係存在。依蔡佳玲於原審99年2月25
    日供述，本件車禍係因蔡佳玲違規騎乘機車所致。證人黃乃
    勤所為之診斷、製作之病歷資料記載及開立之診斷證明，因
    違反醫療法施行細則第49條規定，而無證據能力。且未核對
    蔡佳玲之健保卡等身分證明文件，即交付診斷證明文件予蔡
    佳玲，故黃乃勤之證述，欠缺憑信性。車禍肇事採證照片（
    含現場採證光碟）所示新北市○○區○○街133巷口左右兩
    側之障礙物，造成駕駛人視覺死角，足認被告就本件車禍並
    無過失，且該照片為判決前已存在，為法院、當事人所不知
    事後始行發現之證據。依卷附蔡佳玲天主教耕莘醫院永和分
    院乙種診斷證明書所載傷勢，足證車禍發生時，駕駛人已與
    機車脫離而出，而原判決未加以查證何以時速4、50公里下
    ，825-EGX重型機車排氣管罩僅有輕微擦傷痕跡等重要證據
    漏未審酌，爰依刑事訴訟法第421條聲請再審云云。
三、經查
    原確定判決，先以告訴人蔡佳玲、證人吳哲於警詢時之陳述
    ，屬被告以外之人於審判外之陳述而無證據能力。證人蔡佳
    玲、陳倍奇於檢察官偵查之證述，經具結又無受其他不當外
    力干擾之情形，無顯然不可信之情況，得為證據。天主教耕
    莘醫院永和分院診斷證明書影本，係該院醫師黃乃勤於告訴
    人蔡佳玲前往就診時，於執行醫療業務中製作之紀錄文書及
    證明文書，並無顯有不可信之情況，製作時，無證明力明顯
    過低之瑕疵，有證據能力。並認臺北縣政府警察局永和分局
    交通分隊交通事故現場草圖除圖上就「STOP」（或停）與事
    實不符外，其餘部分均有證據能力。復以證人蔡佳玲於偵查
    、原審審理中證述及證人吳哲於偵查及原審、孫愛雲於本院
    審理中證述，認定車禍發生之經過。再據台北縣政府警察局
    勤務指揮中心受理各類案件紀錄單、證人袁明睿於本院審理
    中之證述及卷附之中興街133巷口處監視錄影畫面顯示等相
    互核對，認本件車禍應係在98年2月28日19時48分前約30分
    鐘內發生。並參證人即承辦員警陳倍奇於偵查中及原審之證
    述、現場照片及道路交通事故調查報告表之現場圖所顯示該
    燈殼碎片位置等確認本件車禍係在新北市○○區○○街與中
    興133巷交岔口發生，二機車頭互撞致釀車禍，蔡佳玲受傷
    與本件車禍發生有相當因果關係。末就蔡佳玲因當時未帶健
    保卡，而以自費身分繳費就醫；病歷未譯成中文，業經證人
    黃乃勤醫師於原審具結證述，無再將病歷譯成中文供被告辨
    識之必要；證人黃乃勤醫師未親自查驗蔡佳玲身分，無礙診
    療醫師為病患所為病歷記載、診斷證明書開立及其他相關診
    療處置行為之正當性及告訴人未踩煞車逕行通過該無號誌交
    岔路口，致發生車禍，雖與有過失，然僅為民事過失相抵之
    問題，無解於被告之過失罪責等情為說明，原確定判決均已
    詳載其所憑證據及理由，亦詳敘其調查、取捨證據之結果及
    憑以認定犯罪事實之心證理由，並就聲請人否認犯罪之辯解
    ，認非可採，詳予論述，經核並無違背經驗法則或論理法則
    情形。聲請意旨上開所述，乃係對法院法律之適用、證據之
    取捨、事實之認定等事項，重覆爭執及指摘，核與刑事訴訟
    法第421條所規定聲請再審之要件不符，本件再審之聲請，
    為無理由，應予駁回。
四、據上論斷，應依刑事訴訟法第433條，裁定如主文。
中    華    民    國    100    年     3    月    4     日
                  刑事第十一庭審判長法  官  許宗和
                                    法  官  沈君玲
                                    法  官  趙功恆
以上正本證明與原本無異。
不得抗告。
                                    書記官  陳佳伶
中    華    民    國   100    年    3     月    7     日